臺灣基隆地方法院刑事判決　　　　 　　93年度簡上字第125號
上　訴　人　臺灣基隆地方法院檢察署檢察官
被　　　告　甲○○　男　30歲（民國63年7月30日生）
上列上訴人因被告違反毒品危害防制條例案件，不服本院基隆簡
易庭九十三年九月七日，九十三年度基簡字第七一三號第一審簡
易判決（檢察官聲請簡易判決處刑聲請書案號：九十三年度毒偵
字第一０三四號）提起上訴，嗣又經移送併辦（九十三年度毒偵
字第一八七五號），本院判決如左：
    主  文
原判決撤銷。
甲○○連續施用第二級毒品，累犯，處有期徒刑伍月，如易科罰
金以參佰元折算壹日。
扣案之第二級毒品安非他命參包（毛重各零點陸公克、零點伍公
克、零點參公克），均沒收銷燬之；吸食器參組均沒收。
    事  實
一、甲○○前於民國八十八年間因犯竊盜罪，經本院於八十八年
    八月二十三日、八十九年一月卅一日分別判處有期徒刑一年
    、六月確定，二件接續執行，於九十年一月二十日假釋，於
    九十年四月三十日假釋期滿，未經撤銷假釋，其未執行之刑
    以已執行論而執行完畢。復於九十二年間因施用第二級毒品
    安非他命案件，經本院以九十二年度毒聲字第九四四號裁定
    方法院檢察署檢察官於九十三年二月十九日以九十二年度毒
    偵字第一Ｏ三三號為不起訴處分確定。詎渠復基於施用第二
    級毒品安非他命之概括犯意，分別於九十三年六月九日下什
    四時十分許、九十三年八月十九日上午十時廿分許、九十三
    年九月十日晚間十一時廿分許採尿前回溯九十六小時內之某
    一時點，在台灣地區不詳地點，以吸食器燒烤方式施用第二
    級安非他命三次。嗣：(1)、為警於九十三年六月九日下午四
    時十分，持本院核發之搜索票，在基隆市○○區○○路五Ｏ
    九巷十三之九號之住處經搜索查獲，並扣得第二級毒品安非
    他命一包（毛重Ｏ．六公克）、甲○○所有用以施用安非他
    命之吸食器一組。(2)、於九十三年八月十九日上午十時廿分
    許，在基隆市○○路一五一巷口為警查獲，並扣得第二級毒
    品安非他命一包（毛重Ｏ．五公克）、甲○○所有用以施用
    安非他命之吸食器一組。(3)、於九十三年九月十日晚間十一
    時廿分許，在基隆市○○區○○路四二五巷十六號之居所為
    警查獲，並扣得第二級毒品安非他命一包（毛重Ｏ．三公克
    ）、甲○○所有用以施用安非他命之吸食器一組。
二、案經基隆市警察局第二分局報請臺灣基隆地方法院檢察署檢
    察官偵查起訴及移送併辦。
    理    由
一、被告甲○○經合法傳喚未於審判期日到庭，然其於本院九十
    三年十二月一日之準備庭期已承認右開犯行不諱，被告三次
    為警查獲所採尿液皆呈甲基安非他命類陽性反應，此有基隆
    市衛生局檢驗成績書三紙、台灣檢驗科技股份有限公司濫用
    藥物尿液檢驗報告一紙在卷可稽，並有為警扣獲之如事實欄
    所述物品足憑佐證，復有臺灣高等法院被告全國前案紀錄表
    一紙、臺灣基隆地方法院檢察署檢察官九十二年度毒偵字第
    一Ｏ三三號不起訴處分書一份附卷可參，本件事證明確，被
    告係於毒品危害防制條例公布施行後，經觀察勒戒完畢經不
    起訴處分後，於五年內再犯施用毒品罪者，足堪認定。
二、核被告所為，係犯毒品危害防制條例第十條第二項施用第二
    級毒品罪。其施用前之持有第二級毒品安非他命之低度行為
    應為施用之高度行為所吸收，不另論罪。被告前後三次施用
    第二級毒品之犯行，時間緊接，所犯係構成要件相同之罪名
    ，顯基於概括犯意為之，為連續犯，以一罪論，並應依刑法
    第五十六條之規定，加重其刑；聲請人雖僅針對被告於九十
    三年六月九日下午四時十分許回溯前九十六小時內某時施用
    安非他命一次之犯行聲請簡易判決處刑，然其餘各犯行，既
    與已聲請簡易判決處刑之施用安非他命犯行具連續犯裁判上
    一罪之關係，自在本院得一併審判之範圍。被告犯有如事實
    欄一所述前科，甫於九十年四月三十日假釋期滿，未經撤銷
    假釋，其未執行之刑以已執行論而執行完畢，此有台灣高等
    法院被告全國前案紀錄表一紙足式，其於執行完畢五年內再
    犯本件，係屬累犯，應依刑法第四十七條之規定，遞加重其
    刑。原審據予論罪科刑固非無見，惟原判決就被告併辦之施
    用毒品犯行部分，未及審酌，尚有未洽，檢察官上訴意旨執
    此指摘原判決不當，為有理由，自應由本院將原判決撤銷改
    判。爰審酌被告已因施用毒品經觀察勒戒之處分完畢猶犯同
    罪行、其對毒品顯已具相當之依賴性、其施用毒品之頻率及
    次數、犯罪手段、其共為警查獲三次之多等一切情狀，量處
    如主文所示之刑，並諭知易科罰金之折算標準。扣案之第二
    級毒品安非他命參包（毛重各零點陸公克、零點伍公克、零
    點參公克），為查獲之毒品，應依毒品危害防制條例第十八
    條第一項前段之規定，宣告沒收銷燬之；扣案之吸食器參組
    ，則為被告所有供其施用安非他命所用之物，據其於警、偵
    訊供陳在案，且亦經其在本院準備庭自白在案，應依刑法第
    三十八條第一項第二款之規定，宣告沒收。
三、被告經合法傳喚未於審判期日到庭，此有傳票送達回證二紙
    附卷足憑，爰不待其陳述，逕行判決。
據上論斷，應依刑事訴訟法第四百五十五條之一第三項、第三百
六十九條第一項前段、第三百六十四條、第二百九十九條第一項
前段、第三百七十一條，毒品危害防制條例第十條第二項、第十
八條第一項前段、第二十三條第二項，刑法第十一條、第五十六
條、第四十七條、第四十一條第一項前段、第三十八條第一項第
二款，罰金罰鍰提高標準條例第二條，判決如主文。
本案經檢察官黃鴻達到庭執行職務
中　　華　　民　　國　　94　　年　　1 　　月　　4 　　日
                  刑事第三庭審判長法    官　鄭景文
                                  法　　官  王美婷
                                  法　　官  曾雨明
以上正本證明與原本無異。
本件不得上訴。
中　　華　　民　　國　　94　　年　　1 　　月　　6　　日
    　　　　                      書 記 官  王靜敏
附錄法條：
毒品危害防制條例第10條第2項:：
施用第 2 級毒品者，處三年以下有期徒刑。
